臺灣臺北地方法院行政訴訟判決
  110年度交字第602號
原      告  黎和承  

被      告  交通部公路總局高雄區監理所

代  表  人  李瑞銘  
上列當事人間交通裁決事件，原告不服被告民國110年11月8日裁
字第82-1AL976606號裁決，提起行政訴訟，本院判決如下：
    主  文
一、原告之訴駁回。
二、訴訟費用新臺幣300元由原告負擔。
    事實及理由
一、程序部分：
    本件係因原告不服被告民國110年11月8日裁字第82-1AL9766
    06號違反道路交通管理事件裁決書（下稱原處分）而提起行
    政訴訟，核屬行政訴訟法第237條之1第1項第1款規定之交通
    裁決事件，因卷證資料明確，爰依同法第237條之7規定，不
    經言詞辯論，逕為判決。
二、爭訟概要：
　  原告於110年9月15日下午2時51分許，將所有車牌號碼000-0
    000號普通重型機車（下稱系爭機車）停放在臺北市○○區○○○
    路00號周邊（下稱系爭地點），經臺北市停車管理工程處（
    下稱舉發機關）交通助理員認原告有「在劃有紅線路段停車
    」之違規行為，遂於110年9月22日製發北市交停字第1AL976
    606號舉發違反道路交通管理事件通知單（下稱舉發通知單
    ）予以舉發。嗣被告審認原告有「在禁止臨時停車處所停車
    」之違規事實，乃依道路交通管理處罰條例（下稱道交條例
    ）第56條第1項第1款規定，開立原處分，裁處原告罰鍰新臺
    幣（下同）600元，並於110年11月10日送達原告，原告不服
    ，於110年11月25日提起行政訴訟。
三、原告起訴主張及聲明：
  ㈠主張要旨：
　　原告認為自己將系爭機車停放於系爭地點並未違法，系爭地
    點標線不清，原告無法辨識，被告所為之原處分違法。
　㈡聲明：原處分撤銷。
四、被告答辯及聲明：
　㈠答辯要旨：
　　檢視本件採證照片可知地面上確實有劃設紅線，且該處周邊
    劃設有機車停車格位，而原告停車時應可辨識其停車位置旁
    即設有機車停車格且路邊確實繪有紅線，雖此紅線有所缺損
    ，惟尚未達消失殆盡，肉眼難以分辨之情形，一般用路人以
    其社會生活經驗觀察，實得判斷原告所停之位置為禁止臨時
    停車處所，應可確認該處繪有紅實線且禁止臨時停車之效力
    ，而該路段道路亦設有機車停車格位且清楚可辨，可供原告
    合法停車，而原告於停車時本應注意停車處所是否可許停車
    之場所、及應尋找合法停車格內或停車場停車，以免於禁止
    臨時停車之處所停車，致影響往來行人、車輛之通行，本案
    在劃有紅線路段停車違規屬實。
　㈡聲明：駁回原告之訴。　
五、本院之判斷：　　　　
　㈠按汽車駕駛人停車時，有下列情形之一者，處600元以上1,20
    0元以下罰鍰：一、在禁止臨時停車處所停車，道交條例第5
    6條第1項第1款定有明文。又汽車臨時停車時，設有禁止臨
    時停車標誌、標線處所不得臨時停車；汽車停車時，在禁止
    臨時停車處所不得停車；紅實線設於路側，用以禁止臨時停
    車，道路交通安全規則第111條第1項第3款、第112條第1項
    第1款、道路交通標誌標線號誌設置規第149條第1項第1款第
    5目亦分別定有明文。
　㈡如爭訟概要欄所載之事實，除後述之爭點外，其餘為兩造所
    不爭執，並有舉發通知單（見本院卷第45頁）、原處分（見
    本院卷第41頁）、送達證書（見本院卷第43頁）及機車車籍
    查詢資料（見本院卷第49頁）在卷可稽，堪以認定。又系爭
    機車於前揭時間停放在系爭地點，且系爭地點路旁劃設紅線
    等情，有採證照片附卷可佐（見本院卷第21頁），是被告據
    此裁罰，洵屬有據。
　㈢原告主張系爭地點標線不清，無法辨識等語，固非無見。惟
    觀諸前揭採證照片，系爭地點之路段旁劃設紅線顏色雖有些
    微呈現斑駁、漆色脫落等狀，但仍清楚可辨，且原告停放系
    爭機車地點旁即劃設有機車停車格，一般用路人足以辨識機
    車應停放在機車停車格內，機車停車格以外劃設紅線區域則
    為禁止臨時停車處所，而原告無視該路段劃設之機車停車格
    ，逕將系爭機車停放在機車停車格以外之劃設紅線區域，顯
    然違反上開規定，其前揭主張，自不可採。
  ㈣本件判決基礎已臻明確，兩造其餘攻擊、防禦方法及訴訟資
    料經本院審酌後，核與判決結果不生影響，無一一論述之必
    要，併此敘明。
六、結論：
　　原處分認事用法並無違誤，原告訴請撤銷原處分為無理由，
    應予駁回。至本件裁判費為300元，應由敗訴之原告負擔，
    爰確定第一審訴訟費用額如主文第2項所示。
中　　華　　民　　國　　111 　年　　1 　　月　　20 　 日
　　　　　　　　　行政訴訟庭　法　官　邱士賓
上為正本係照原本作成。如不服本判決，應於送達後20日內，向本院提出上訴狀並表明上訴理由（原判決所違背之法令及其具體內容或依訴訟資料可認為原判決有違背法令之具體事實)，其未載明上訴理由者，應於提出上訴後 20 日內向本院補提理由書（上訴狀及上訴理由書均須按他造人數附繕本，如未按期補提上訴理由書，則逕予駁回上訴），並應繳納上訴裁判費新臺幣 750 元。
中　　華　　民　　國　　111 　年　　1 　　月　　21 　 日
                              書記官  李  欣

訴訟費用計算書
項　　　　目　　　　　　　金　額（新臺幣）　　備　註
第一審裁判費　　　　　　　　300元
合        計　　　　　　　  300元